# Julia

## Ziele

-   Sie können die Valenzbindungstheorie benutzen, um die Form von
    Molekülen vorherzusagen und zu erklären. Ein Beispiel ist das hier
    abgebildete Pentacen-Molekül.

-   Sie können die Grundzüge verschiedener Methoden erklären, mit denen
    Eigenschaften von Molekülen bestimmt werden können.

-   Sie können die Begriffe Orbital, $\sigma$- oder $\pi$-Bindung und
    Hybridisierung erklären und korrekt verwenden.



Begriffe, Einheiten, Maßsysteme, Messfehler, GUM

*Aufgaben*

- Plotten Sie eine Parabel und eine cos-Funktion in einen gemeinsamen Graphen.

- Plotten Sie eine cos-Funktion und sein numerisches Integral gemeinsam.   (Tip: Das Integral kann numerisch als „Kumulative Summe“ berechnet werden, da hilft der Befehl cumsum(…))

- Definieren Sie eine 20x30 Matrix M in 2-Dimensionen z.B. voller Nullen (ones(xdim,ydim)). Greifen Sie auf einzelne Einträge (etwa 3) zu und setzen diese mit beliebigen Werten. Plotten Sie Ihre Matrix dann als Bild mit imagesc(M).


```{r , echo=FALSE, fig.margin=TRUE, fig.cap="test", fig.width=3.5, fig.height=2.5}
folder = "chap1/"
# knitr::include_graphics(paste(folder, "Pentacene_on_Ni(111)_STM.jpg", sep=""))
```


```{r }

#paste(folder, "Pentacene_on_Ni(111)_STM.jpg", sep="")
```